【裁判字號】    98,易,3150
【裁判日期】    990209
【裁判案由】    竊盜
【裁判全文】
臺灣臺北地方法院刑事判決              98年度易字第3150號
公  訴  人  臺灣臺北地方法院檢察署檢察官
被      告  丙○○
上列被告因竊盜案件，經檢察官提起公訴（98年度偵緝字第1893
號），本院依簡式審判程序，判決如下：
    主  文
丙○○共同犯踰越安全設備竊盜罪，累犯，處有期徒刑拾月。
    事  實
一、丙○○前於(1)民國81、82年間，因竊盜、違反麻醉藥品管理
    條例等案件，經本院及臺灣高等法院分別判處有期徒刑6月
    、5年、3月確定，復經臺灣高等法院以82年度聲字第2173號
    定應執行有期徒刑5年6月；(2)83年間，因違反妨害兵役條例
    案件，經本院判處有期徒刑5月確定；(3)85年間，因違反麻
    醉藥品管理條例、偽造文書案件，經判處有期徒刑6月、5月
    ，並應執行有期徒刑10月確定。上開案件接續執行，於88年
    12 月6日因縮短刑期假釋出監，復於假釋期間另犯他罪，經
    裁定撤銷假釋後，入監執行殘刑3年4月19日，甫於96年3月
    16 日縮刑期滿執行完畢。詎猶不知悔改，因借住臺北縣新
    店市○○路83號5樓友人甲○○住處，於98年3月2日上午9時
    至中午12時間之某時，因見與甲○○上址住處相鄰之臺北縣
    新店市○○路81巷2號5樓乙○○住處無人在家，認有機可趁
    ，遂與1名姓名年籍不詳之成年男子共同基於意圖為自己不
    法所有之犯意聯絡，2人先將甲○○住處陽台之鋁窗拆卸後
    ，自甲○○住處陽台攀爬踰越乙○○前址住處陽台上方、具
    有防閑作用之鋁窗，以此方式侵入乙○○之住處（侵入住宅
    部分未據告訴），徒手竊盜乙○○所有如附表所示之物。得
    手後，將附表編號1所示之物品藏置於甲○○上址住處內，
    嗣於同日晚上7時56分許，乙○○返家發現失竊報警，經警
    於甲○○上址住處內查扣如附表編號1所示之物（業經乙○○取回），並於所竊得之物品上採集指紋送鑑定後，發現與
    丙○○之指紋相符，始悉上情。
二、案經臺北縣政府新店分局報請臺灣臺北地方法院檢察署檢察
    官偵查起訴。
    理  由
一、按本案被告丙○○所犯係死刑、無期徒刑、最輕本刑為3年
    以上有期徒刑以外之罪，其於準備程序就前揭被訴事實為有
    罪之陳述，經受命法官告知簡式審判程序之旨，並聽取被告
    與公訴人之意見後，本院認無不得或不宜改依簡式審判程序
    進行之情形，爰依刑事訴訟法第273條之1第1項規定，裁定
    本件進行簡式審判程序，合先敘明。
二、上揭事實，業據被告於本院審理時坦承不諱，核與證人即被
    害人乙○○、證人甲○○證述之情節相符。又警方於甲○○
    住處查扣如附表編號1所示之物之外包裝盒上所採集之3枚指
    紋（編號各為2-1、2-2、3-1），經送內政部警政署刑事警
    察局以指紋電腦比對法、指紋特徵點比對法比對確認結果，
    編號2-1、2-2、3-1指紋，分別與該局檔存丙○○（即被告
    ）指紋卡之右環指、右中指、右環指紋相符，有內政部警政
    刑事警察局98年3月20日刑紋字第0980034551號鑑驗書及現
    場勘察相片17幀附卷足憑（見偵(一)卷第26、27頁、第44至52
    頁）。堪認在如附表編號1所示之物外包裝盒上所採得之指
    紋，確係被告行竊後所遺留無訛。是依上開卷附之各項文書
    、證物等補強證據，已足資擔保被告所為之上開任意性自白
    之真實性，堪信為真實。本件事證明確，被告犯行，堪以認
    定，應依法論科。
三、按刑法第321條第1項第2款所謂毀越門扇牆垣，係指毀損或
    超越及踰越門扇牆垣而言；又所謂其他安全設備，係指門扇
    牆垣以外之防閑設備而言，而窗戶具有防閑作用，非其家由
    此進出之門，自屬該條款所定之其他安全設備。而依卷附勘
    察相片及證人乙○○、甲○○之證述可知，被害人住處陽台
    上方雖設置鋁窗，惟被告係拆卸與被害人上址住處相鄰之臺
    北縣新店市○○路83號5樓住處陽台之鋁窗後，由甲○○住
    處陽台攀爬踰越被害人住處陽台上方鋁窗後，進入被害人住
    處，並未毀損被害人住處陽台鋁窗，是核其所為，係犯刑法
    第321條第1項第2款之踰越安全設備竊盜罪，檢察官認被告
    係以破壞陽台鋁窗侵入被害人上址住處行竊，容有誤會，應
    予更正。再按共同實施犯罪行為之人，在合同意思範圍以內
    ，各自分擔犯罪行為之一部，相互利用他人之行為，以達其
    犯罪之目的者，即應對於全部所發生之結果，共同負責（最
    高法院25年上字第2253號、28年上字第3110號判例參照）。
    被告與該名姓名年籍不詳之成年男子共同踰越被害人上址住
    處陽台之鋁窗，並進入被害人住處行竊等情，業經認定如前
    ，已足認其等間就本件竊盜犯行，確有犯意聯絡及行為分擔
    甚明，應論以共同正犯。又被告前已有如事實欄一所載之刑
    事前科，甫於96年3月16日縮刑期滿執行完畢等情，有臺灣
    高等法院被告前案紀錄表在卷可按，其於刑之執行完畢後5
    年內，再犯本件有期徒刑以上之罪，為累犯，應依刑法第47
    條第1項之規定加重其刑。爰審酌被告正值青壯之年，竟猶
    不思以正當方式獲取財物，為逞私慾，夥同姓名年籍不詳之
    成年男子踰越安全設備，侵入他人住宅竊取財物，不僅造成
    被害人財產之損失，且亦影響他人之住居安全，惡性非輕，
    惟念及其犯後坦承犯行，犯罪後態度尚佳，所竊得如附表所
    示之物，其中編號1所示之物業由被害人領回，減少其所受
    之損失等一切情狀，量處如主文所示之刑。
據上論斷，應依刑事訴訟法第273條之1第1項、第284條之1、第
299條第1項前段，刑法第28條、第321條第1項第2款、第47條第1
項，判決如主文。
本案經檢察官郭騰月到庭執行職務。
中    華    民    國    99    年    2     月    9     日
                  刑事第十四庭  法  官  李殷君
以上正本證明與原本無異。
如不服本判決應於收受送達後10日內向本院提出上訴書狀，並應
敘述具體理由；其未敘述上訴理由者，應於上訴期間屆滿後20日
內向本院補提理由書（均須按他造當事人之人數附繕）「切勿逕
送上級法院」。
                                書記官  殷玉芬
附錄本判決論罪科刑法條全文：
中    華    民    國    99    年    2     月    12    日
中華民國刑法第321條
犯竊盜罪而有左列情形之一者，處6月以上、5年以下有期徒刑：
一、於夜間侵入住宅或有人居住之建築物、船艦或隱匿其內而犯
    之者。
二、毀越門扇、牆垣或其他安全設備而犯之者。
三、攜帶兇器而犯之者。
四、結夥三人以上而犯之者。
五、乘火災、水災或其他災害之際而犯之者。
六、在車站或埠頭而犯之者。
前項之未遂犯罰之。
附表：被害人乙○○遭竊之財物明細
┌──┬────────────────────┬───┐
│編號│物品名稱                                │備  註│
├──┼────────────────────┼───┤
│ 1  │ALPINE SET-163A三聲道同軸喇叭、SENTRA MI│編號1 │
│    │中控置物蓋、PANASONIC專用USB音樂轉換器、│所載之│
│    │HID 8000K  H7燈泡、VSD點火放大器、ALPINE│物，業│
│    │CHM-9630之6片CD箱、克萊斯勒NENO音響面板 │經被害│
│    │框、NECVOX 7569之7吋固定式銀幕、電子魔音│人領回│
│    │喇叭、HID 8000K/6000K H7燈泡、AV-6126之5│。    │
│    │吋分離式喇叭、ATF自排油冷卻器、PPI 6.5吋│      │
│    │P165喇叭、四環表、FOCOS分離式喇叭、PP1分│      │
│    │離式喇叭、IVIE分離式喇叭、汽油遙控汽車、│      │
│    │PCNASONIC主機CQ-C8401W、AVT伸縮式銀幕及 │      │
│    │主機、CHALLENGE電子分音器、PANASONIC CD │      │
│    │箱（含VCD介面卡）、PIAA雨刷測試器、汽缸 │      │
│    │壓力表、高效能望遠鏡（起訴書漏載上開電子│      │
│    │分音器至高效能望遠鏡等4項物品，應予補充 │      │
│    │）。                                    │      │
├──┼────────────────────┼───┤
│ 2  │桌上型電腦主機、銀幕、外掛式燒錄機、鍵盤│      │
│    │及滑鼠。                                │      │
└──┴────────────────────┴───┘

司法院資訊處製作；財團法人民間司法改革基金會備份。
